【裁判字號】    96,簡上,562
【裁判日期】    970917
【裁判案由】    賭博
【裁判全文】
臺灣高雄地方法院刑事判決             96年度簡上字第562號
上  訴  人
即  被  告  丁○○
選任辯護人  黃振銘律師
            林石猛律師
            張賜龍律師
上列上訴人因賭博案件，不服本院高雄簡易庭於民國96年4 月30
日所為96年度簡字第1642號刑事簡易判決（聲請簡易判決處刑書
案號：96年度偵字第5874號），提起上訴，本院管轄之第二審合
議庭依通常程序審理，判決如下：
    主  文
原判決撤銷。
丁○○共同犯圖利聚眾賭博罪，處有期徒刑參月，如易科罰金，
以新臺幣貳仟元折算壹日；減為有期徒刑壹月又拾伍日，如易科
罰金，以新臺幣貳仟元折算壹日。扣案之傳真機壹臺、倍數表、
簽注價碼表及記帳單各壹張、簽注單拾張、記帳本及六合手冊各
壹本、六合彩開獎紀錄單貳張，均沒收。
    事  實
一、丁○○與姓名及年籍不詳之綽號「淑玲」成年女子，共同基
    於意圖營利供給賭博場所聚眾賭博之集合犯意聯絡，自民國
    96年1 月上旬某日起至96年2 月14日止，由丁○○提供高雄
    市三民區○○○路76巷31號1 至3 樓（聲請簡易判決處刑書
    誤載31號3 樓）之租屋處，為公眾得出入之賭博場所，經營
    「六合彩」賭博，並擔任「柱仔腳」，負責為組頭「淑玲」
    收集簽賭六合彩之牌支和賭資，聚集不特定多數人參與下注
    。方式係賭客簽選1 組2 個號碼（俗稱二星）、1 組3 個號
    碼（俗稱三星）、1 組4 個號碼（俗稱四星）；二星每支賭
    金為新臺幣（下同）80元，三星及四星每支賭金為70元，用
    以核對香港政府發行每星期二、四、六開出之六合彩號碼；
    押中者，可獲得彩金；若未簽中，則押注之金額悉歸組頭「
    淑玲」所有；丁○○則按賭客簽賭之號碼支數，每支抽取5
    元之佣金以牟利。丁○○經營期間，每期賭資約為1 萬元至
    2 萬元不等；其已從中獲取約2 、3 萬元之不法利益。嗣經
    警於96年2 月14日下午3 時30分許，在高雄市三民區○○○
    路76巷31號3 樓查悉上情，並當場扣得被告所有供上開簽賭
    六合彩所用之傳真機1 臺、倍數表、簽注價碼表、記帳單各
    1 張、簽注單10張、記帳本、六合手冊各1 本、六合彩開獎
    紀錄單2 張，而查獲上情。
二、案經高雄市政府政府警察局移送臺灣高雄地方法院檢察署檢
    察官偵查起訴。
    理  由
一、有關證據能力之說明：
(一)關於被告丁○○於96年2 月14日警詢及同日檢察官偵訊所為
    自白之證據能力：
１、被告丁○○於本院審理中辯稱：我在警詢及檢察官偵訊中所
    為之自白與事實不符；警員於上址執行搜索時，我要求打電
    話請該屋之承租人己○○到場說明，但刑警大隊說我是搜索
    票之受搜索人，且當時正好在場，不可能再否認，並以詐欺
    方式告訴我賭博罪是小案，不會有什麼事，我於製作警詢筆
    錄才會承擔所有責任；又於96年2 月14日18時26分許，製作
    完警詢筆錄，隨即於同日19時55分解送檢察官偵訊，因解送
    期間甚短，偵訊筆錄仍受先前警詢筆錄不正詢問之影響，於
    偵訊所為之自白亦非出於任意性；另搜索地點係己○○所承
    租，扣押物品是己○○所有，本件自白與事實不符等語（見
    本院卷第71頁答辯狀）。
２、本件由本院法官助理勘驗被告丁○○於96年2 月14日之警詢
    錄影（音）帶，勘驗結果錄音清晰，僅有些許部分問答重疊
    ，較難辨認，錄音採一問一答方式進行（本院卷第99至104
    頁勘驗譯文），被告及辯護人對本院勘驗結果及譯文均無意
    見，並表示勘驗譯文與警詢筆錄之記載大致相符；惟辯稱被
    告製作警詢筆錄前，係受警員詐欺，警詢之自白非出於任意
    性等語（本院卷第107 頁筆錄、112 頁陳述意見狀）。
３、本件經在場執行搜索之警員戊○○、庚○○、甲○○、乙○○等4 人到庭證述如下：
(１)證人戊○○於本院97年4 月16日審理中證稱：我是當天現場
    搜索警員，入屋後發現被告、帳冊、傳真機，搜索時被告在
    場，態度配合，被告有承認東西是他的，依法完成搜索程序
    後，搜索筆錄是在現場製作，後來帶回警局，全程錄音錄影
    製作筆錄，偵訊完畢後直接移送地檢署，搜索現場時有聽到
    警員跟被告說涉犯何罪名，有告訴其罪名，沒有告知法定刑
    度多少，不太清楚被告當時有無說房子不是他承租，時隔已
    久現在記不太起來被告有無承認有其他共犯或否認犯罪，我
    只記得當時只有他一人在現場，我依法製作筆錄，做筆錄時
    被告也說是他做的，他當時是承認犯罪，製作筆錄之前沒有
    與被告溝通過，96年2 月14日下午3 時30分取締現場時，我
    有到場，我不是第一個到場，在現場時被告有承認，且現場
    只有他一人在，我沒有跟他講以往法院審判實務只有繳納罰
    金的話，犯罪現場是在2 樓發現贓證物，我也沒有聽到其他
    同事這樣講，製作筆錄訊問之前或當中，沒有告訴被告這只
    是判繳納罰金而已，我不知道被告是否有跟其他警員說東西
    不是我的，取締現場時隔已久，是否有錄音錄影已經忘了等
    語（本院卷第164 至167 頁）。
(２)證人庚○○於本院97年4 月16日審理中證稱：我是現場搜索
    警員，當時進入房子時被告在場，裡面有扣案傳真機、清單
    、六合彩倍數表，當時有宣讀其權利，依訴訟法有告知被告
    涉犯何罪名，被告當時如何反應不太記得，當時他就接受，
    被告態度沒有反抗，他有無說房子是否他承租的部分我沒注
    意到，我不知道被告有無說扣到東西不是他的，我是負責現
    場蒐證製作目錄，被告在扣押物品目錄表簽名時，沒有表示
    扣案物品不是他的，後續移送過程從自立路移送到隊上，依
    照程序即時偵訊，移送過程中我不知道有無其他員警告知被
    告涉犯的法定刑及告訴他賭博罪法院通常怎麼判，沒有人要
    他承認犯罪，被告回警局製作筆錄時有承認本件賭博，我們
    依照程序製作筆錄，移送過程中沒有人告訴他是被冤枉的，
    96年月14日下午3 時30分現場取締時，我有到場，當時有6
    人，取締過程中有錄音錄影，有蒐證帶，犯罪現場錄影錄音
    有無移送檢察官，因為移送部分不是我製作，但應該有附在
    裡面，我不知道現場被告有無否認從事六合彩賭博行為，在
    現場或製作筆錄之前及當中，除罪名告知外，沒有告知法院
    審判實務中只有判罰金，而要他承認，只告知其應有權利等
    語（本院卷第168 至171 頁）。
(３)證人甲○○於本院97年6 月4 日審理中證稱：96年2 月14日
    下午去高雄市○○○路76巷31號實施搜索，那天我有去，抵
    達現場時有看到在庭被告，他在現場，我有向法院聲請搜索
    票，當天我負責扣押物品清單的撰寫及製作扣押筆錄，當天
    在現場我記得好像有簽單及傳真機1 台，現場沒有注意到被
    告有無當場承認東西是他的，警詢筆錄是回到隊部製作，被
    告在現場應該沒有否認他有從事六合彩行為，但時隔已久，
    對於現場情形不是記很清楚，我們搜完後只有他1 人在現場
    ，我身上沒有卷宗，我不曉得回到隊部後，我有無參與偵訊
    被告工作，這件我本身有參與，從聲請搜索票都是我去參與
    ，在隊部製作筆錄，我是否有參與，時隔已久不記得，記得
    當時我還有撰寫被告解送報告，警詢筆錄是戊○○製作，警
    詢筆錄我沒有參與，搜索票是我去聲請，當時有檢舉筆錄，
    說有人在那裡從事六合彩，被告當時對搜索沒有意見，該建
    築物是大樓樓下，於現場時只有告知被告涉嫌罪名，現場沒
    有就是否認罪及案情與被告溝通，扣押東西時被告無反應，
    被告是否為房子的承租人，這些問題是回到隊部後在筆錄中
    問的，我們在犯罪現場搜索，在現場只有查扣違禁物品的事
    ，所有筆錄及詳細情形都是回到隊部後再問，在現場查扣的
    東西就已經很清楚，沒有必要再與被告溝通，搜索時被告有
    無向我們說他是承租人並提出租賃契約書表明他是承租人的
    事實，時隔已久不清楚，當時他不知拿給何人看，我們在現
    場查獲物品都會在現場問被告，看他是否有疑問，若有疑問
    ，回去製作筆錄時會記明筆錄，我們在現場都會問他東西是
    否他的等語（本院卷第193至197頁）。
(４)證人乙○○於本院97年6 月4 日審理中證稱：96年2 月14日
    96年2 月14日下午有到高雄市○○○路76巷31號實施搜索，
    當天在搜索現場有看過在庭被告，有搜到關於賭博物品，當
    時被告有承認這些物品是他的，起先是支支吾吾，查到扣案
    物品時只有被告在現場，後來還有好像1 、2 人進去，我們
    查到時被告都會不承認，就我親身經歷，被告一開始是承認
    ，我沒有跟被告講說賭博罪都只是判處罰金，到場員警印象
    中應該有與被告為類似之溝通，但不是我講的，進入正式詢
    問前一定會跟被告先溝通，不然有時前後供述會不一致，我
    們本來是要去查賭博，不是查六合彩，就有看到傳真機、帳
    單等，他一開始不承認是他的。沒有很久就承認，也是在現
    場，當初只有被告1人在裡面，我們問被告說物品是何人的
    ，被告後來就說是他的，被告好像沒有說出是其他人所有，
    後來進入那1 、2 人是被告朋友，我們有瞭解其姓名，但他
    們與本案無關，被告朋友去現場找被告，我們研判可能是去
    打麻將，他們有說要去找被告丁○○，當時應該有蒐證錄影
    帶，移送時會一併移送等語（本院卷第198至200頁）。
４、就上開4 位員警之證詞觀之，本件警員進屋執行搜索時，當
    時只發現被告在場，並扣得帳冊及傳真機等物品，且被告態
    度配合，一開始就承認扣案物品為其所有，亦在扣押物品目
    錄表及扣押筆錄簽名，且未見任何員警告知賭博罪都只是判
    處罰金等語；是被告所辯其於搜索現場，係遭警員詐欺本件
    法院只會判罰金刑而承認涉犯賭博罪一節，顯屬無據。
５、被告於96年2 月14日經警解送臺灣高雄地方法院檢察署內勤
    檢察官訊問時，並未表明解送員警有詐欺情事；反於內勤檢
    察官訊問時自白警詢時所言實在，並坦承賭博犯行，另補稱
    ：我於96年1 月份開始在租屋處經營六合彩，供我朋友下注
    ，配合香港六合彩1 星期3 次，每注抽5 元，我獲利2 、3
    萬元，我只是幫朋友代簽等語（偵卷第10頁筆錄），與先前
    警詢所述情節大致相符。
６、綜上，本件被告於警詢及檢察官偵訊所為之自白供述，均係
    出於自由意志下之任意性陳述，均認有證據能力。
(二)卷附證人己○○提出之租賃契約書及自首狀影本，其性質原
    屬被告以外之人於審判外之書面陳述，惟己○○業以證人之
    身分到庭陳述其所見聞知悉之相關事實，並陳明其製作上述
    租賃契約書及自首狀之用途，該租賃契約書及自首狀所載內
    容因而已屬於己○○所為證言之一部。證人己○○其後於本
    院審理中，亦以證人身分具結作證，接受交互詰問程序，是
    本件已充分保障本件被告之對質詰問權；是上開書面陳述內
    容，均應認有證據能力（最高法院97年台上字第3478號判決
    參照）。
二、本院得心證之理由：
(一)上開事實業據被告丁○○於警詢時自白供稱：警方於96年2
    月14日15時30分許，在高雄市三民區○○○路76巷31號1 至
    3 樓查獲六合彩賭博，當時我有在場，現場查獲傳真機1 臺
    、倍數表、簽注價碼表、記帳單各1 張、簽注單10張、記帳
    本、六合手冊各1 本、六合彩開獎紀錄單2 張，這些東西都
    是我用於六合彩賭博，我是最近一個月開始經營六合彩，共
    約20幾期，1 期簽注約1 萬至2 萬多，都是經營二、三、四
    星加特尾，以電話0000000000接受賭客簽賭，我們都是依據
    警方查扣之倍數表，核對賭客所簽之金額換算彩金，都是綽
    號叫「淑玲」之不詳女子經電話聯繫後，她才將賭金送到我
    住處給我，所經營之六合彩賭博沒有上線，她都是每星期香
    港六合彩開獎日之19時至19時30分前來我住處收取簽單，二
    星含特尾，我是向賭客收取80元，交付「淑玲」75元；三、
    四星我向賭客收取70元交付「淑玲」65元，皆從中獲得5 元
    利潤，1 期得到的利潤約1 千餘元等語（警卷第1 至3 頁筆
    錄）；另於檢察官偵訊時自白陳稱：我在警局所述實在，於
    96年1 月份開始在租屋處經營六合彩，供我朋友下注，配合
    香港六合彩1 星期3 次，每注抽5 元，我獲利2 、3 萬元，
    我只是幫朋友代簽等語（偵卷第10頁筆錄）；復有簽賭六合
    彩所用之傳真機1 臺、倍數表、簽注價碼表及記帳單各1 張
    、簽注單10張、記帳本及六合手冊各1 本、六合彩開獎紀錄
    單2 張扣案可資佐證；且上開扣案物品，核與被告警詢及偵
    訊之自白情節相符。綜上，本件被告確有於上開時、地，與
    綽號「淑玲」女子共同經營六合彩賭博之犯行甚明。
(二)證人己○○於97年7 月16日本院審理中雖證稱：高雄市三民
    區○○○路76巷31號房子（本件搜索地點）是我跟林啟雄簽
    約租賃，自94年4 月5 日承租到同年10月5 日，後來沒寫契
    約書繼續承租到96年4 月間退租，卷附租賃契約書是當時和
    房東簽訂的租約，租約上面由我本人簽名，上面手機號碼是
    我在使用，我承租該屋做生意，賣泡沫紅茶，當時僱用許恩
    苓，3 樓是我在睡覺的房間，2 樓在打麻將，1 樓賣泡沫紅
    茶，丁○○時常來打麻將，沒有在該房屋經營六合彩，本件
    查扣到傳真機、倍數表等物品是我所有，搜索時我剛好外出
    ，我叫丁○○在家，我回來後看到警察，我就沒有進屋，我
    叫謝添福（本院筆錄根據證人己○○所述誤載為謝「天」福
    ）進去叫丁○○擔下，丁○○有無擔下我不知道，當時我知
    道警察到我家搜索，我自始至終都沒有出面，我有請謝添福
    進去跟丁○○說，我會去地檢署自首是因為當時我不知道這
    件事情會弄的這麼嚴重，我認識壬○○，他與1 位女子癸○○也有到我那邊打麻將，該屋租金13,000元，押租金2 個月
    ，坪數不了解，租1 、2 、3 樓，3 樓有房間，其餘沒有房
    間，房租大部分付現金，房東林啟雄，付房租時沒有收據或
    簽收，扣案傳真機傳真一些物品做六合彩用，傳真機號碼時
    隔已久忘記，六合彩玩法有二星、三星、四星，簽一支有5
    元、10元，玩二或三星抽5 元，做全車就抽幾百，我不是組
    頭，是由店內小姐轉給綽號「阿惠」女子，簽賭是到現場簽
    賭，平常租屋處沒有上鎖，月繳1,500 元管理費給管理員，
    六合彩每週二、四、六日開獎，有時週日也會開獎，房屋租
    賃書的簽約日期是94年4 月5 日，我記得簽約日期，因為是
    我簽約的，我剛才有看到租約，因為簽到94年10月5 日沒有
    再簽，就一直續約到96年，進來作證之前有看過租約，我有
    保管1 份租約，辯護人持有的租約是我拿去給他的，我會去
    自首是因為我良心不安，因為扣案東西都是我的，而當時我
    娶大陸籍女子為妻，我怕有事情才叫丁○○擔下來，當天因
    為謝添福來我家打麻將，我就請他進去叫丁○○擔罪，我有
    看到警察與被告丁○○一起離開，他們離開後我才入屋，謝
    添福沒有一起出來，他們出我家後，謝添福還在我家裡，剛
    才辯護人問我「辛○○」名字如何寫時，我會低頭看，因為
    我有帶「小抄」（按證人己○○當庭攜帶之「小抄」便條紙
    1 張．業經本院依刑事訴訟法第133 條之規定當庭扣押），
    自首狀是我請律師幫我寫的，被告律師有與我接洽過等語（
    本院卷第226 至239 頁）；惟查：
１、證人丙○○於97年7 月16日本院審理時證稱：我於95年9 月
    開始在高雄市三民區○○○路76巷77號經營機車行，我認識
    己○○，他在我機車行旁邊開設泡沫紅茶店，賣紅茶、烏龍
    茶等飲料，何時關門沒有印象，也認識丁○○，他有時會牽
    機車來修理，我印象中96年2 月14日警察有到紅茶店搜索，
    己○○好像是搜索後，於次月搬走，記得警察有來，當時我
    在外面修車，我記得是2 月，記得那麼清楚，是因為己○○
    的家就在我家隔壁的隔壁而已，他當時已很少經營紅茶店，
    店也很少開，搜索當天店沒有開，當天好像週末（按本件查
    獲日期即96年2 月14日係「週三」），搜索當天被告丁○○
    有走出來，警察就上去，當天我沒有看到己○○在現場，我
    是在一樓修機車，離己○○的房子沒很遠，隔兩間店面而已
    ，當時沒有看到丁○○與己○○一起上樓，也沒有看到己○○離開房子，警察離開時除了看到警察外，還有丁○○，當
    天沒有看到有人上樓，警察一開始搜索時我就在觀看，警察
    進去後沒有看到其他人入屋，只有警察進去，有看到警察與
    丁○○出來，其他沒有看到，本件除了認識丁○○、己○○
    外，我不認識謝添福，警察進去後，也沒有看到己○○站在
    外面等語（本院240 至243 頁筆錄）。就證人丙○○之證詞
    觀之，本件查獲當天，己○○並未經營泡沫紅茶，且沒有看
    見己○○及謝添福出現在搜索現場或屋外之情事。
２、證人壬○○於97年8 月22日本院審理時證稱：我認識在庭之
    被告丁○○，有去過高雄市三民區○○○路76巷31號大樓1
    、2 、3 樓打麻將，該房屋係己○○承租，有在該址碰過丁○○，丁○○也是在上址打麻將，96年2 月14日警察搜索當
    天，當天下午我有無去現場，時間忘了，有要去現場打牌，
    看到屋內很多人，當天約好打麻將，到樓下時看到很多警察
    及一些人，我在外面看一看就走了，後來才知道好像是賭博
    案，聽人家講那邊在賭博，有人去檢舉，當天丁○○有去打
    麻將，丁○○沒有主持六合彩簽賭，在那邊打牌時，有人打
    電話與店裡阿妹講六合彩事情，阿妹是趙先生請的小姐，當
    天打麻將有約另外一名牌搭謝添福，我認識謝添福，當天約
    好一起去的，約下午二、三點打牌，當天除了約我，還有丁○○、謝添福、綽號阿姊及另外一人，屋主原本即住在那裡
    ，進入該屋打牌地方是在二樓，我還沒入屋，屋內就有很多
    人，一、二樓都有人，我在對面大樓看到一樓裡面有一、二
    個不認識的人，我走到一樓要進去時，聽到樓上很多聲音，
    我就沒有上去，我在樓下有看到一名警察，後來我沒有上去
    ，樓下一、二人，其中一個應該警察，穿制服，另名不認識
    ，我只看到一名警察，當天是趙先生打電話約的，平常都是
    這些人打牌，在現場沒有看到謝添福，也沒有看到其他牌友
    ，當天事後也沒有與任何牌友聯絡等語（本院卷第264 至
    271 頁）。就證人壬○○之證述情節得知，本件警員在上址
    執行搜索時，證人壬○○亦未看見己○○或謝添福出現在搜
    索現場或屋外之情形。
３、證人謝添福於97年8 月22日本院審理時另證稱：我認識在庭
    之被告丁○○，於96年2 月14日有去高雄市三民區○○○路
    76巷31號去那邊消遣、打麻將，剛好從那邊過去，進去看看
    ，之前我去過該址打過麻將幾次，過去時有人玩就玩，當天
    情形我看到很多人，看到己○○，他叫我進去樓上跟丁○○
    說把事情擔下來，我進去跟丁○○說完後即離開，發生何事
    情我不瞭解，去那邊二樓有看到警察，當時被告在二樓，我
    看到警察有在那裡錄影，不知道錄影做什麼，我跟被告說「
    趙仔」叫你擔起來，這沒什麼，我有聽到警員說這沒什麼，
    只是罰金而已，該屋是「趙仔」的地方，當天是我自己繞過
    去，我轉答「趙仔」的話，被告沒有說話，我就離開了，不
    知發生何事，當時我看警察不知道在忙什麼，在搜東西，不
    知道警察錄影有無錄到我，當天抵達現場時間約下午2 、3
    點左右，我沒有在看時間，我在上址對面大樓旁的巷子口，
    路上遇到己○○，我沒有與己○○相約去打牌，我是工作中
    有空過去，當時我在做捷運，在中山路、五福路口的Ｒ9 工
    程，我是騎機車過去，機車停在對面大樓斜對面轉角的珠檯
    旁，本來要停在上址一樓旁，因為那邊有幾十人，都在外面
    ，不是警察，是閒雜人士，己○○跟我說，要我進去跟被告
    說擔起來，我不知道要擔什麼，我不知道是什麼事沒想太多
    ，我進入房屋看到很多個警員，一樓沒有看到警察，二樓有
    5 、6 個警察，被告坐在沙發，警察問我是誰，我說是被告
    朋友，要進來打麻將，警察叫我在那邊坐一下，問我一些問
    題，我在現場坐20幾分鐘，我比警察還早離開，後來與己○○一起離開，己○○在樓下等我，約我一起離開後各自解散
    等語（本院卷第271 至275 頁）。然查，證人謝添福之證詞
    ，核與己○○證稱：當天謝添福來我家打麻將，我請他進去
    叫丁○○擔罪，我有看到警察與被告丁○○一起離開，他們
    離開後我才入屋，謝添福沒有一起出來，他們出我家後，謝
    添福還在我家裡等語（見己○○上開筆錄），大相逕庭；另
    與證人丙○○、壬○○之上開證詞比對，本件警員在上址執
    行搜索時，證人丙○○、壬○○均證稱並未看見己○○、謝
    添福出現在搜索現場或屋外等語；再證人謝添福證稱只是在
    上班時間剛好路過上開搜索地點，想進去消遣、打麻將，然
    門口既有民眾圍觀，屋內又有大批員警，何以謝添福不立即
    離去現場；又謝添福於不明瞭屋內發生何事之情況下，殊難
    想像僅憑己○○的一句話「請丁○○將事情擔下來」，竟甘
    冒被員警留置現場之風險，而願意幫忙己○○進入搜索現場
    去傳達訊息；是本件證人謝添福於本院之證詞是否可採，自
    非無疑。
４、證人己○○於本院出庭作證時，係當庭攜帶「小抄」便條紙
    前來應訊，已如前述。該「小抄」內容記載：「（林啟雄）
    主、94年4 月5 日租至96年2 月14日、月13000 元、押2 個
    月26000 元、到96年4 月止租、（友）丁○○、壬○○、癸○○、辛○○、許恩苓」，包括租屋期間、租金、押租金及
    在場友人姓名均詳細載明；且證人己○○證稱出庭前已將租
    賃契約交給辯護人，且與被告選任之律師已有接洽；是證人
    己○○是否因袒護被告丁○○，而為上開迴護飾詞，亦非無
    疑。
(三)就被告丁○○前科紀錄觀之，被告前因違反懲治盜匪條例案
    件，經法院判處應執行有期徒刑12年確定，於92年6 月11日
    縮短刑期假釋出監，觀護結束日期為97年8 月22日，有臺灣
    高等法院被告前案紀錄表在卷可稽，是被告對於相關刑事程
    序及自身權益當知之甚詳，應不致輕易遭受警方之壓迫或欺
    瞞而做出不利於己之陳述；況被告因重罪假釋中，理應知悉
    故意頂替他人犯罪，如被查獲，即可能遭法院判處有期徒刑
    以上刑之宣告，而被撤銷假釋，再執行殘刑。
(四)查本件係警員獲悉被告丁○○在上址經營賭博犯行，並向法
    院聲請搜索票執行搜索（警卷第4 頁），被告丁○○於本院
    審理中既辯稱：警員於上址執行搜索時，我要求打電話請該
    屋之承租人己○○到場說明等語（本院卷第69頁筆錄、第71
    頁背面答辯狀）；基此，己○○如有委託謝添福進去搜索現
    場，並傳話請被告頂替己○○經營六合彩之賭博犯行，按理
    被告考量自身利益（避免撤銷假釋，再執行殘刑），且己○○亦無前科記錄（見卷附高等法院被告前案紀錄表），被告
    實無頂替己○○犯罪之必要；且如謝添福有進屋幫忙己○○
    代為傳話，被告亦應當場轉知員警，並請員警立即到屋外逮
    捕己○○，又何須要求警員打電話請該屋之承租人己○○到
    場說明？
(五)綜上，本件被告於警詢及偵訊中，從未提及己○○、謝添福
    之姓名；反於原審判處被告有期徒刑3 月後，得悉前案盜匪
    案件即將撤銷假釋，執行殘刑，而於本院審理中臨訟編織上
    開飾卸之詞，而求脫免罪責甚明。綜上，被告上開所辯，均
    不足採。本件事證明確，被告犯行應堪認定。
三、核被告丁○○所為，係犯刑法第266 條第1 項賭博罪、同法
    第268 條前段之意圖營利供給賭博場所罪及後段之意圖營利
    聚眾賭博罪。被告就上開3 罪間與綽號「淑玲」之成年女子
    有犯意聯絡，行為分擔，為共同正犯。又被告所犯上開賭博
    、意圖營利供給賭博場所及意圖營利聚眾賭博3 罪，其先後
    多次犯行，均係基於單一犯意，在密接之一定時、地下之反
    覆行為，為集合犯，應各論以一罪。另被告所犯賭博罪、圖
    利供給賭博場所及圖利聚眾賭博三罪間，係基於一賭博犯意
    ，達成其同一犯罪所為之各個舉動，應屬法律概念之一行為
    ，其一行為觸犯上開三罪名，為想像競合犯，應依刑法第55
    條前段之規定，從一重之圖利聚眾賭博罪處斷。
四、原審以被告事證明確，因予論罪科刑，並量處被告有期徒刑
    3 月，併諭知如易科罰金，以2,000 元折算1 日之標準，固
    非無見。惟被告本案所犯之罪，尚未判決確定，被告犯罪之
    時點（96年2 月14日），係在96年4 月24日之前，核與中華
    民國96年罪犯減刑條例第2 條第1 項之規定相符，復無同條
    例第3 條規定之除外情事存在，應依同條例第2 條第1 項第
    3 款規定減其刑期2 分之1 ，原審法院未及適用，尚有未洽
    。上訴人以前開事由據以上訴，指摘原判決不當，雖無理由
    ，然原判決既有前揭違誤之處，自應由本院予以撤銷改判。
    爰審酌被告經營六合彩賭博，破壞社會善良風俗，藉此牟得
    不法利益，惟考量其經營期間僅1 月餘，獲利約2 、3 萬元
    ，金額不多，另於本院審理中否認犯行，犯後態度不佳等一
    切情狀，爰量處如主文所示之刑，並參酌被告職業為汽車材
    料送貨員、資力小康（見警詢筆錄家庭經濟狀況表）及本件
    犯罪情節等一切情狀，並諭知易科罰金以新臺幣2,000 元折
    算1 日之標準。至扣案傳真機1 臺、倍數表、簽注價碼表、
    記帳單各1 張、簽注單10張、記帳本、六合手冊各1 本、六
    合彩開獎紀錄單2 張，並非賭檯所扣得之財物，然係被告所
    有供犯本罪所用之物，爰依刑法第38條第1 項第2 款之規定
    ，均宣告沒收之。
五、據上論斷，應依刑事訴訟法第455 條之1 第3 項、第369 條
    第1 項前段、第364 條、第299 條第1 項前段，刑法第28條
    、第266 條第1 項前段、第268 條，第55條、第41條第1 項
    前段、第38條第1 項第2 款，刑法施行法第1 條之1 ，中華
    民國九十六年罪犯減刑條例第2 條第1 項第3 款、第7 條，
    判決如主文。
本案經檢察官吳美齡到庭執行職務
中    華    民    國    97    年    9     月    17    日
                  刑事第五庭   審判長法  官    黃建榮
                                     法  官    李嘉益
                                     法  官    蘇揚旭
以上正本證明與原本無異。
不得上訴。
中    華    民    國    97    年    9     月    17    日
                                     書記官    莊正彬
附錄法條：
刑法第266條
在公共場所或公眾得出入之場所賭博財物者，處1 千元以下罰金
。但以供人暫時娛樂之物為賭者，不在此限。
當場賭博之器具與在賭檯或兌換籌碼處之財物，不問屬於犯人與
否，沒收之。
刑法第268 條
意圖營利，供給賭博場所或聚眾賭博者，處3 年以下有期徒刑，
得併科3 千元以下罰金。


司法院資訊處製作；財團法人民間司法改革基金會備份。
